【裁判字號】    97,聲繼,14
【裁判日期】    970721
【裁判案由】    遺產繼承
【裁判全文】
臺灣臺東地方法院民事裁定              97年度聲繼字第14號
聲  明  人  乙○○
代  理  人  甲○○
上列聲明人聲明繼承遺產事件，本院裁定如下：
    主  文
本件遺產繼承之聲明應予駁回。
聲明程序費用新臺幣壹仟元由聲明人負擔。
    理  由
一、聲明意旨略以：被繼承人丙○○係於民國14年9月15日出生
    ，於94年7月10日死亡，其死亡後在臺灣地區留有遺產，聲
    明人為丙○○在大陸地區之胞弟，對丙○○遺產有繼承權，
    爰依法向本院為聲請繼承之意思表示等語。並提出丙○○除
    戶戶籍謄本、法定繼承順位表及經財團法人海峽交流基金會
    驗證之大陸地區湖南省洪江市公證處作成之親屬關係公證書
    、委託書等件為證。
二、按在大陸地區製作之文書，經行政院設立或指定之機構或委
    託之民間團體驗證者，推定為真正；此推定真正之文書，其
    實質上證據力，由法院或有關主管機關認定，臺灣地區與大
    陸地區人民關係條例第7條、臺灣地區與大陸地區人民關係
    條例施行細則第9條第1項分別定有明文。是以，前開臺灣地
    區與大陸地區人民關係條例第7條所稱之真正，係指形式上
    之真正而言，至該文書之內容是否足以證明某一待證事實存
    在，仍需法院綜合一切事實證據予以判斷，並非該文書一經
    提出，法院即不須就其他法院應依職權調查之事項予以調查
    。
三、經查，被繼承人丙○○係14年9月15日出生，於94年7月10日
    死亡，生前設籍在臺東縣卑南鄉○○村○○鄰○○路316巷45
    號，在臺灣地區並無配偶、子女，有丙○○除戶戶籍謄本在
    卷可稽；又本院就丙○○在大陸地區有無親屬乙節，依職權
    向行政院國軍退除役官兵輔導委員會太平榮譽之家查詢，經
    該處以97年6月19日太家輔字第0970002123號函檢送被繼承
    人丙○○所載之「行政院國軍退除役官兵輔導委員會太平榮
    家單身榮民親屬關係表」1份，在該表之大陸親屬欄內，僅
    記載父「廖永露」、母「楊氏」外，別無其他親屬；另本院
    依職權向臺東縣後備指揮部、國防部陸軍司令部函調被繼承
    人丙○○之軍籍資料，則經臺東縣後備指揮部以97年6月24
    日後台東動字第0970001930號函、國防部陸軍司令部以97年
    6月27日國陸人勤字第0970013357號函分別函覆無列管丙○
    ○兵籍資料、無存管軍籍資料。是以，上開資料與聲明人提
    出之親屬系統表上記載丙○○有一兄「廖開金」、一弟「乙
    ○○」之情並不相符，足認聲明人所提出上開親屬關係證明
    書內容之真實性有疑。
四、綜上各情，聲明人主張其為被繼承人丙○○在大陸地區之胞
    弟，雖據提出大陸地區湖南省洪江市公證處作成之親屬關係
    公證書為證，並經財團法人海峽交流基金會認證，而得認為
    其形式為真正。然依首揭說明及前開本院調查結果，聲明人
    是否確為丙○○在大陸地區之胞弟，顯有疑義。而聲明人復
    未能提出其他證據證明其與被繼承人丙○○之關係，本院尚
    難僅以聲明人所提之書證即認其主張為真正。從而，聲明人
    本於臺灣地區與大陸地區人民關係條例第66條之規定，向本
    院為遺產繼承之表示，於法尚非有據，應予駁回。
五、依非訟事件法第21條第1項前段、第24條第1項，裁定如主文
中    華    民    國    97    年     7    月    21    日
                      民事庭法  官  范乃中
以上正本係照原本作成。
如對本裁定抗告，須於裁定送達後10日內向本院提出抗告狀，並
應繳納抗告費新臺幣1,000元。
中    華    民    國    97    年     7    月    21    日
                            書記官  洪月甚


司法院資訊處製作；財團法人民間司法改革基金會備份。
